【裁判字號】    89,上訴,4469
【裁判日期】    891025
【裁判案由】    毒品危害防制條例
【裁判全文】
臺灣高等法院刑事判決                          八十九年度上訴字第四四六九號
    上  訴  人  臺灣基隆地方法院檢察署檢察官
    被      告  甲○○
右上訴人因被告毒品危害防制條例案件，不服臺灣基隆地方法院八十九年度訴字第四
七二號，中華民國八十九年十月二十五日第一審判決（起訴案號：臺灣基隆地方法院
檢察署八十九年度毒偵字第一三七五號）提起上訴，暨移送併辦（臺灣基隆地方法院
檢察署八十九年度毒偵字第二三五八號），本院判決如左：
    主  文
原判決撤銷。
甲○○連續施用第一級毒品，累犯，處有期徒刑捌月；又連續施用第二級毒品，累犯
，處有期徒刑伍月；應執行有期徒刑拾月。
    事  實
一、甲○○於民國八十七年三月十九日，因違反麻醉藥品管理條例案件，經台灣基隆
    地方法院判處有期徒刑五月，如易科罰金，以三百元折算一日，於同年四月二十
    七日確定，於同年五月二十五日易科罰金執行完畢。又因施用第二級毒品，經台
    灣基隆地方法院裁定令入戒治處所施以強制戒治；嗣因戒治具有成效，經台灣基
    隆地方法院裁定停止戒治，所餘戒治期間付保護管束，嗣保護管束期滿，經台灣
    基隆地方法院檢察署檢察官於八十八年十二月十七日，以八十八年度戒毒偵字第
    二十一號案件，為不起訴之處分確定。詎其復基於概括之犯意，自不起訴處分後
    五年內之八十九年四月十五日起，至八十九年四月二十七日上午止，先後在其基
    隆市○○區○○街一五四巷九號之住處，施用第二級毒品安非他命多次。並於八
    十九年四月二十七日上午，在其住處，施用第一級毒品海洛因一次。八十九年四
    月二十八日晚上十一時許，在基隆市○○街六十四巷口而為警查獲；經警採尿送
    驗結果，亦呈嗎啡及安非他命之陽性反應。嗣又基於同一施用第二級毒品之概括
    犯意，於八十九年九月十日凌晨二時許，在其上開住處，施用第二級毒品安非他
    命一次，並基於同一施用第一級毒品之概括犯意，於同年月十一日夜間，在其住
    處，施用第一級毒品海洛因一次，嗣於同年月十二日十四時四十分許，在台北市
    ○○路○段松山火車站，為警查獲，經警採尿送驗結果，亦呈嗎啡及安非他命之
    陽性反應。
二、案經基隆市警察局第三分局報請台灣基隆地方法院檢察署檢察官偵查起訴，暨由
    台北市政府警察局松山分局報請台灣基隆地方法院檢察署檢察官移送併辦。
    理  由
一、右揭事實，業據被告甲○○於警訊、原審或本院審理中供承不諱，而其經警採尿
    送驗結果，亦呈甲基安非他命及嗎啡陽性反應，有台灣檢驗科技股份有限公司濫
    用藥物尿液檢驗報告一紙、台北市立療養院煙毒尿液檢驗報告書一份在卷可稽（
    見基隆市警察局刑事案件偵查卷第三頁、八十九年度毒偵字第三一七六號卷第四
    頁）。至於海洛因在人體會因代謝而呈現嗎啡反應，乃一般之醫學常識。其次，
    被告前因施用毒品案件，經強制戒治交付保護管束期滿，經檢察官為不起訴之處
    分確定，亦有該不起訴處分書、台灣基隆地方法院檢察署刑案資料查註紀錄表、
    台灣基隆地方法院被告全國前案紀錄表、台灣高等法院檢察署刑案紀錄簡覆表各
    一份在卷可稽。綜上，被告之自白與事實相符，可以採信。其於戒治期滿五年以
    內再犯施用毒品罪之證據明確，其犯行洵堪認定。
二、核被告所為，係犯毒品危害防制條例第十條第一項之施用第一級毒品罪及同條第
    二項之施用第二級毒品罪。其持有第一級毒品及第二級毒品之低度行為，應為施
    用毒品之高度行為所吸收，不另論以持有毒品罪。其先後二次施用第一級毒品之
    行為，暨先後多次施用第二級毒品之犯行，時間緊接，犯罪構成要件相同，顯係
    各基於概括之犯意為之，均為連續犯，應各以一罪論，並加重其刑。併辦部分雖
    未據起訴，但與已起訴部分間，有連續犯關係，已如前述，屬裁判上一罪，為起
    訴效力所及，本院自得加以審理。又被告於八十七年三月十九日，因違反麻醉藥
    品管理條例案件，經台灣基隆地方法院判處有期徒刑五月，如易科罰金，以三百
    元折算一日，於同年四月二十七日確定，於同年五月二十五日易科罰金執行完畢
    ，此有台灣高等法院檢察署刑案紀錄簡覆表在卷可查，五年以內再犯本件有期徒
    刑以上之二罪，均為累犯，應均遞加重其刑。被告所犯上開二罪，罪名不同，犯
    意各別，應分論併罰。
三、原審以被告罪證明確而予以論罪科刑，固非無見，惟原審就併辦部分未及審酌，
    且未論及累犯，檢察官上訴意旨亦指摘及此，其上訴為有理由，自應由本院將原
    判決撤銷改判。爰審酌被告有違反麻醉藥品管理條例之前科，施用第一、二級毒
    品之次數，所生危害，犯後坦承犯行等一切情狀，就施用第一級毒品部分，量處
    有期徒刑八月，就施用第二級毒品部分，量處有期徒刑五月，並定其應執行刑為
    有期徒刑十月。
據上論斷，應依刑事訴訟法第三百六十九條第一項前段、第三百六十四條、第二百九
十九條第一項前段，毒品危害防制條例第十條第一項、第二項，刑法第十一條前段、
第五十六條、第四十七條、第五十一條第五款，判決如主文。
本案經檢察官呂丁旺到庭執行職務。
中      華      民      國      九十      年      三      月    十六    日
                              臺灣高等法院刑事第二十四庭
                                  審判長法  官  陳  貽  男
                                        法  官  王  炳  梁
                                        法  官  李  世  貴
右正本證明與原本無異。
施用第一級毒品部分如不服本判決應於收受送達後十日內向本院提出上訴書狀，其未
述上訴之理由者並得於提起上訴後十日內向本院補提理由書（均須按他造當事人之人
數附繕本）。
                                        書記官   魏  汝  萍
中      華      民      國      九十      年      三      月    二十    日
附論罪科刑依據之法條：
毒品危害防制條例第十條
施用第一級毒品者，處六月以上五年以下有期徒刑。
施用第二級毒品者，處三年以下有期徒刑。


司法院資訊處製作；財團法人民間司法改革基金會備份。
